【裁判字號】    98,訴,636
【裁判日期】    980630
【裁判案由】    違反槍砲彈藥刀械管制條例
【裁判全文】
臺灣臺南地方法院刑事判決               98年度訴字第636號
公  訴  人  臺灣臺南地方法院檢察署檢察官
被      告  甲○○
                      現另案.
指定辯護人  本院公設辯護人  乙○○
上列被告因違反槍砲彈藥刀械管制條例案件，經檢察官提起公訴
（98年度偵字第2488號），本院判決如下：
    主  文
甲○○未經許可，寄藏可發射子彈具有殺傷力之改造手槍，累犯
，處有期徒刑年肆月，併科罰金新臺幣伍萬元，罰金如易服勞
役，以新臺幣壹仟元折算壹日。扣案之仿BERETTA 廠M9型半自動
改造手槍壹枝（含彈匣壹個，槍枝管制編號0000000000號），沒
收。
    事  實
一、甲○○前於(甲)民國93年間因施用第一、二級毒品案件，經臺
    灣桃園地方法院以93年度訴字第745 號判決判處有期徒刑8
    月、5 月，應執行有期徒刑10月確定；(乙)於94年間因違反槍
    砲彈藥刀械管制條例案件，經本院以94年度訴字第1463號判
    決判處有期徒刑6 月，併科罰金新臺幣（下同）5 萬元確定
    ；(丙)於94年間因竊盜案件，經本院以94年度易字第642 號判
    決判處有期徒刑9 月確定；(丁)於94年間因過失傷害案件，經
    本院以94年度交簡字第2120號判決判處拘役50日確定；(戊)於
    95年間因詐欺案件，經本院以95年度易字第772 號判決判處
    有期徒刑5 月確定；(己)於95年間因施用第一、二級毒品案件
    ，經本院以95年度訴字第856 號判決判處有期徒刑9 月、6
    月，應執行有期徒刑1 年2 月確定。上開(乙)、(丙)、(戊)、(己)各
    罪所處之刑，嗣經本院以96年度聲字第62號裁定應執行有期
    徒刑2 年9 月，併科罰金5 萬元確定後；再經本院以96年度
    聲減字第1340號裁定減刑，並就有期徒刑部分定其應執行刑
    為有期徒刑1 年4 月15日確定，上開有期徒刑1 年4 月15日
    經與(甲)罪及減刑後之(丁)罪所處之刑接續執行，於96年10月7
    日縮刑期滿執行完畢。
二、詎其猶不知悔改，明知可發射子彈具有殺傷力之槍枝，係槍
    砲彈藥刀械管制條例所列管之違禁物，非經主管機關許可，
    不得持有、寄藏之，竟未經許可，基於寄藏可發射子彈具有
    殺傷力改造手槍之犯意，於85或86年間某日，在不詳地點，
    受其國中同學王建成（已歿）之委託，收受王建成所交付可
    發射子彈具殺傷力之仿BERETTA 廠M9型半自動改造手槍1 枝
    （含彈匣1 個，槍枝管制編號0000000000號）及不具殺傷力
    之非制式子彈5 顆（業經甲○○試射2 顆後，剩子彈3 顆、
    試射後遺留之彈殼2 顆）及彈殼1 顆，並將之藏放在其使用
    之車牌號碼9725-GK 號自小客車內，而未經許可寄藏上開具
    殺傷力之改造手槍1 枝。嗣於98年2 月6 日15時許，為警持
    搜索票前往甲○○位於臺南縣新市鄉○○村○○街71巷4 號
    住處，執行違反槍砲彈藥刀械管制條例案件搜索時，甲○○
    認其犯行已為警查悉，遂配合並同意警員搜索其使用之上開
    自小客車，並在該自小客車內扣得前揭改造手槍1 枝（含彈
    匣1 個，槍枝管制編號00000000 00 號）及不具殺傷力之非
    制式子彈3 顆（送驗時試射1 顆，剩2 顆）、彈殼3 顆，始
    知上情。
三、案經臺南市警察局第一分局報請臺灣臺南地方法院檢察署檢
    察官偵查起訴。
    理  由
壹、程序方面：
    按偵查中有關鑑定人之選任及鑑定機關（團體）之囑託，依
    刑事訴訟法第198 條及第208 條之規定，應由檢察官為之，
    而鑑定人及鑑定機關（團體）實施鑑定或審查之人所為之言
    詞或書面報告，即為傳聞證據之例外，具有證據能力。是檢
    察官對於偵查中之案件，認須實施鑑定者，固應就具體個案
    ，選任鑑定人或囑託鑑定機關（團體）為之；但對於司法警
    察機關調查中之案件，或有量大或急迫之情形，為因應實務
    之現實需求，如檢察官針對該類案件之性質，認為當然有鑑
    定之必要者，基於檢察一體原則，得由該管檢察長對於轄區
    內之案件，以事前概括選任鑑定人或囑託鑑定機關（團體）
    之方式，俾便轄區內之司法警察官、司法警察對於調查中之
    此類案件，得即時送請事前已選任之鑑定人或囑託之鑑定機
    關（團體）實施鑑定。是本件扣案之改造手槍及非制式子彈
    ，雖係由臺南市警察局第一分局送請內政部警政署刑事警察
    局鑑定，但是內政部警政署刑事警察局為臺灣高等法院檢察
    署檢察長事先概括選任之「槍彈比對鑑定」機關，仍屬受檢
    察官囑託鑑定，其出具之書面鑑定報告，應屬刑事訴訟法所
    定之傳聞例外，當具有證據能力。
貳、實體方面
一、上揭被告甲○○受國中同學王建成委託，代為保管寄藏仿BE
    RETTA 廠M9型半自動改造手槍1 枝（含彈匣1 個，槍枝管制
    編號0000000000號），嗣遭警方於其使用之自小客車內查獲
    上開具殺傷力之改造手槍及不具殺傷力之非制式子彈3 顆、
    彈殼3 顆之事實，迭據其於警詢、偵查中及本院審理時均坦
    承不諱（見警卷第2 至3 頁、偵卷第5 至6 頁、本院卷第47
    頁），並有上開改造手槍1 枝及子彈、彈殼各3 顆扣案及查
    獲現場照片10幀在卷可證。而扣案之手槍及子彈，經送請內
    政部警政署刑事警察局依「檢視法」、「性能檢驗法」、「
    試射法」、「比對顯微鏡法」鑑定結果：「一、送鑑手槍1
    枝（槍枝管制編號0000000000號），認係改造手槍，由仿BE
    RETTA 廠M9型半自動手槍製造之槍枝，換裝土造金屬槍管而
    成，擊發功能正常，可供擊發適用子彈使用，認具殺傷力。
    二、送鑑子彈3 顆，認均係非制式子彈，由金屬彈殼組合直
    徑8.8 ±0.5MM 金屬彈頭而成，採樣1 顆試射，雖可擊發，
    惟發射動能不足，認不具殺傷力」等情，有該局98年4 月8
    日刑鑑字第0980022277號槍彈鑑定書及槍、彈照片8 幀在卷
    可考（見偵卷第9 至10頁），上開鑑定結果，係鑑驗機關以
    其專業知識及精密儀器測試後所得之結論，自可憑信。是以
    ，本件扣案之仿BERETTA 廠M9型半自動改造手槍1 枝，經鑑
    驗結果既認為具有殺傷力，自屬槍砲彈藥刀械管制條例第4
    條第1 款所稱之槍砲無訛。依此，足見被告上開自白，與事
    實相符，應可採信。從而，本件事證明確，被告犯行洵堪認
    定。
二、按寄藏與持有，均係將物置於自己實力支配之下，僅寄藏必
    先有他人之持有行為，而後始為之受寄代藏而已，故寄藏之
    受人委託代為保管，其保管之本身，亦屬持有，不過，此之
    持有係受寄之當然結果，法律上自宜僅就「寄藏」行為為包
    括之評價，不應另就「持有」予以論罪；又未經許可持有槍
    、彈，其持有之繼續，為行為之繼續，亦即一經持有槍、彈
    ，罪已成立，但其完結須繼續至持有行為終了時為止。則包
    含持有之寄藏槍、彈行為，自亦為行為之繼續，其犯罪之完
    結須繼續至寄藏行為終了時為止（最高法院74年台上字第34
    00號判例、最高法院88年度台上字第7012號判決參照）。查
    本件被告於85或86年寄藏扣案之改造手槍後，槍砲彈藥刀械
    管制條例固歷經數次修正，然本件被告最後寄藏改造槍枝之
    時點，既係現行之槍砲彈藥刀械管制條例修正施行後（即於
    94 年1月28日之後），依前開說明，自應適用94年1 月28日
    修正公布之槍砲彈藥刀械管制條例處斷，合先敘明。
三、故核被告所為，係犯槍砲彈藥刀械管制條例第8 條第4 項之
    未經許可，寄藏可發射子彈具殺傷力之改造手槍罪。查被告
    前於(甲)93年間因施用第一、二級毒品案件，經臺灣桃園地方
    法院以93年度訴字第745 號判決判處有期徒刑8 月、5 月，
    應執行有期徒刑10月確定；(乙)於94年間因違反槍砲彈藥刀械
    管制條例案件，經本院以94年度訴字第1463號判決判處有期
    徒刑6 月，併科罰金5 萬元確定；(丙)於94年間因竊盜案件，
    經本院以94年度易字第642 號判決判處有期徒刑9 月確定；
    (丁)於94年間因過失傷害案件，經本院以94年度交簡字第2120
    號判決判處拘役50日確定；(戊)於95年間因詐欺案件，經本院
    以95年度易字第772 號判決判處有期徒刑5 月確定；(己)於95
    年間因施用第一、二級毒品案件，經本院以95年度訴字第85
    6 號判決判處有期徒刑9 月、6 月，應執行有期徒刑1 年2
    月確定。上開(乙)、(丙)、(戊)、(己)各罪所處之刑，嗣經本院以96
    年度聲字第62號裁定應執行有期徒刑2 年9 月，併科罰金5
    萬元確定後；再經本院以96年度聲減字第1340號裁定減刑，
    並就有期徒刑部分定其應執行刑為有期徒刑1 年4 月15日確
    定，上開有期徒刑1 年4 月15日經與(甲)罪及減刑後之(丁)罪所
    處之刑接續執行，於96年10月7 日縮刑期滿執行完畢，有臺
    灣高等法院被告前案紀錄表1 份在卷可按，其受徒刑之執行
    完畢，5 年以內故意再犯有期徒刑以上之本罪，為累犯，依
    法應加重其刑。至本案執行搜索之警員，雖未能於搜索票所
    記載之處所查獲扣案之改造手槍，而係經由被告同意搜索下
    ，帶同警員至其使用之上開自小客車內搜索查獲，是本件扣
    案之改造手槍固係經被告配合並同意搜索而查獲，然觀之卷
    附搜索票之案由欄業已載明「違反槍砲彈藥刀械管制條例」
    ，顯見執行搜索之警員對其持有或寄藏槍砲之行為，已有所
    知悉或合理懷疑，即其上開犯行業已經有偵查犯罪職權之公
    務員發覺，而與自首規定之要件有間，自無刑法第62條自首
    減輕規定之適用，附此敘明。爰審酌被告前有違反毒品危害
    防制條例、竊盜、詐欺等前科，素行不佳，非法寄藏具殺傷
    力之改造手槍，且寄藏時間非短，對於他人生命、身體安全
    及社會治安造成潛在之危害非輕，惟考量被告寄藏之改造手
    槍僅1 枝，受託寄藏之期間未供其他犯罪使用，且配合警員
    起獲扣案之改造手槍，犯後坦承犯行，已具悔意之犯後態度
    ，並兼衡其犯罪之動機、目的、手段、所生之危害、智識程
    度及生活狀況等一切情狀，量處如主文所示之刑，併就罰金
    部分，諭知易服勞役之折算標準。扣案之仿BERETTA 廠M9型
    半自動改造手槍1 枝（含彈匣壹個，槍枝管制編號00000000
    00號），係槍砲彈藥刀械管制條例所列管之違禁物，已如前
    述，應依刑法第38條第1 項第1 款規定，宣告沒收。至扣案
    之非制式子彈3 顆（送鑑時試射1 顆，剩2 顆），既經鑑驗
    結果認均不具殺傷力，當非槍砲彈藥刀械管制條例所列管之
    違禁物；扣案之彈殼3 顆，已失其子彈之結構及性能，亦非
    違禁物，且均非供或預備供其犯本件寄藏具殺傷力改造手槍
    所用之物，自毋庸為沒收之諭知。另扣案之海洛因2 小包、
    安非他命1 小包，係供被告施用第一、二級毒品所用之物，
    核均與本案無涉，爰不另為沒收之諭知，併此敘明。
據上論結，應依刑事訴訟法第299 條第1 項前段，槍砲彈藥刀械
管制條例第8 條第4 項，刑法第11條前段、第47條第1 項、第42
條第3 項前段、第38條第1 項第1 款，判決如主文。
本案經檢察官丙○○到庭執行職務。
中    華    民    國    98    年    6     月    30    日
            刑事第十一庭    審判長法  官  林臻嫺
                                  法  官  孫淑玉
                                  法  官  蘇碧珠
以上正本證明與原本無異。
如不服本判決應於收受本判決後10日內向本院提出上訴書狀，其
未敘述上訴理由者，並得於提起上訴後10日內向本院補提理由書
狀（均須按他造當事人之人數附繕本）「切勿逕送上級法院」。
                                  書記官  許哲萍
中    華    民    國    98    年    6     月    30    日
附錄本案論罪科刑法條全文
槍砲彈藥刀械管制條例第8條：
未經許可，製造、販賣或運輸鋼筆槍、瓦斯槍、麻醉槍、獵槍、
空氣槍或第4 條第1 項第1 款所定其他可發射金屬或子彈具有殺
傷力之各式槍砲者，處無期徒刑或5 年以上有期徒刑，併科新臺
幣1 千萬元以下罰金。
未經許可，轉讓、出租或出借前項所列槍枝者，處5 年以上有期
徒刑，併科新臺幣1 千萬元以下罰金。
意圖供自己或他人犯罪之用，而犯前二項之罪者，處無期徒刑或
7 年以上有期徒刑，併科新臺幣1 千萬元以下罰金。
未經許可，持有、寄藏或意圖販賣而陳列第1 項所列槍枝者，處
3 年以上10年以下有期徒刑，併科新臺幣700 萬元以下罰金。
第1 項至第3 項之未遂犯罰之。


司法院資訊處製作；財團法人民間司法改革基金會備份。
